臺灣臺北地方法院民事裁定　　　
                             　　　 110年度店聲再字第1號
再審聲請人  李權峯  

代  理  人  李增俊  
再審相對人  李  岳  
上列再審聲請人與再審相對人間請求損害賠償事件，再審聲請人
對於本院中華民國110年1月25日所為109 年度店簡字第1804號確
定裁定聲請再審，本院裁定如下：
    主    文
再審之聲請駁回。
再審聲請費用由再審聲請人負擔。 　　
    理    由
一、本件再審聲請意旨略以：兩造為社區保全同事，平日並無宿
    怨，再審相對人竟於民國109年3月13日22時44分許，在新北
    市○○區○○路000號陽光PARK社區大廳一樓櫃台，先以「幹你
    娘老GY」等語辱罵伊，見伊不予理會，竟出手毆打，致伊受
    有右頭擦挫傷、右腰挫傷、右前胸壁挫傷、右側第七、八根
    筋軟骨骨折、假牙全損需重置等傷害（下稱系爭傷害糾紛）
    ，並對伊恫稱「好膽就去報警」、「外出要注意身體安全」
    等語。兩造雖就系爭傷害糾紛於同年5月13日成立調解，再
    審相對人承諾賠償伊新臺幣（下同）15萬元，詎再審相對人
    僅給付2萬元後，即拒絕履行調解內容，使再審聲請人活在
    恐懼當中。而再審聲請人復向再審相對人提起刑事告訴，經
    鈞院於109年12月14日以109年度簡字第2531刑事判決，判處
    再審相對人拘役10日，如易科罰金，以1,000元折算1日。上
    開民刑事案件中再審聲請人已向鈞院檢陳再審相對人之犯罪
    證據（原證一至原證五），然竟遭鈞院漏未審視，認定受傷
    事實及證據內容不符情形，因再審相對人手段兇殘，再審聲
    請人擔心隨時會再受到再審相對人攻擊，為此，提起本件再
    審，並聲明：⒈再審相對人應給付再審聲請人主張兩造間調
    解成立再審相對人應給付再審聲請人15萬元，共已給付2萬
    元，自109年9月1日起不予給付，如有一期未履行視為全部
    到期。及假牙全損需重置「進賢牙科牙齒重置約15萬元，但
    不開估價單。」；⒉請准予提供擔保，宣告假執行。
二、按再審之訴，應於30日之不變期間內提起。前項期間，自判
    決確定時起算，判決於送達前確定者，自送達時起算；其再
    審之理由發生或知悉在後者，均自知悉時起算。但自判決確
    定後已逾5年者，不得提起。以第496 條第1 項第5 款、第6
     款或第12款情形為再審之理由者，不適用前項但書之規定
    。又債務人於支付命令送達後，逾20日之不變期間，始提出
    異議者，法院應以裁定駁回之。債務人對於支付命令未於法
    定期間提出異議者，支付命令與確定判決有同一之效力。民
    事訴訟法第500 條、第518 條、第521 條分別定有明文。又
    提起再審之訴，應依民事訴訟法第501 條第1 項第4 款表明
    再審理由，及關於再審理由並遵守不變期間之證據，此為必
    須具備之程式，是提起再審之訴之原告，如主張其再審理由
    知悉在後者，應就所主張之事實負舉證之責任。再審之訴不
    合法者，法院應以裁定駁回之，亦經民事訴訟法第502 條第
    1 項明定。經查：本件再審聲請人係於109年9 月25日具狀
    向再審相對人提出損害賠償訴訟，本院乃於110年1 月25日
    ，以109年度店簡字第1804號裁定駁回再審聲請人之訴，而
    此裁定書已於110年2月2日送達於再審聲請人位於「新北市○
    ○區○○路000號2樓」戶籍地址，並由再審聲請人之妻吳愛治
    收受，再審聲請人並未於該裁定送達後10日之不變期間內向
    本院提起抗告等情，有本院109年度店簡字第1804號裁定書
    、送達證書各1 份附卷為憑，並據本院依職權調閱本院109
    年度店簡字第1804號卷宗審認屬實。而民事訴訟法第137 條
    第1 項規定「送達於住居所、事務所或營業所不獲會晤應受
    送達人者，得將文書付與有辨別事理能力之同居人或受僱人
    。」，是前開裁定既已於110年2 月2日送達於再審聲請人之
    住所並由其妻代為收受，再審聲請人未於裁定送達後10日之
    不變期間內提出抗告，系爭裁定已於110年2 月17日確定（1
    10年2月10日至同年月16日為過年期間）已明。再審聲請人
    依法應於該裁定確定後30日之不變期間內提起再審之訴，即
    再審聲請人至遲應於110年3 月22日以前提起再審之訴（110
    年3月20日為週六順延至110年3月22日），而再審聲請人係
    於110年5月7 日提起本件再審之訴，有本院收受再審訴狀之
    戳記日期附卷可憑，顯已逾30日之不變期間其聲請再審自非
    合法，應予駁回。
三、本件聲請再審為不合法，依民事訴訟法第507條、第502條第
    1 項、第95條、第78條，裁定如主文。 
中　　華　　民　　國　　110 　年　　12　　月　　15　　日
                  臺灣臺北地方法院新店簡易庭
                              法  官  石蕙慈
以上正本係照原本作成。
如不服本裁定應於送達後10日內向本院提出抗告狀，並繳納抗告
費新臺幣1,000元。  
中　　華　　民　　國　　110 　年　　12　　月　　15　　日
                              書記官  徐子芹